臺灣桃園地方法院刑事裁定
111年度撤緩字第173號
聲  請  人  臺灣桃園地方檢察署檢察官
受  刑  人  黃柏瑋


上列聲請人因受刑人公共危險案件，聲請撤銷緩刑之宣告（111
年度執聲字第881號），本院裁定如下：
    主  文
聲請駁回。
    理　由
一、聲請意旨略以：受刑人黃柏瑋前因公共危險案件，經本院以
    109年度桃交簡字第3862號判決處有期徒刑4月，併科罰金新
    臺幣（下同）4萬元，緩刑2年，緩刑期間付保護管束，應向
    公庫支付5萬元並提供180小時義務勞務，於109年12月14日
    確定在案。受刑人雖已向公庫支付5萬元，惟經觀護人屢次
    催促，檢察官亦准許展延履行期限，受刑人仍未履行任何義
    務勞務時數，且受刑人現因詐欺案件羈押中，可見其知悉自
    己另涉犯罪而欠缺履行義務勞務之意願，故無從認為原緩刑
    之宣告得收其預期效果，已合於刑法第75條之1第1項第4款
    所定撤銷緩刑宣告之原因，爰依刑事訴訟法第476條規定，
    聲請撤銷緩刑之宣告等語。
二、緩刑宣告，得斟酌情形，命犯罪行為人向公庫支付一定之金
    額，及向指定之政府機關、政府機構、行政法人、社區或其
    他符合公益目的之機構或團體，提供40小時以上240小時以
    下之義務勞務；受緩刑之宣告，而違反第74條第2項第1款至
    第8款所定負擔情節重大，足認原宣告之緩刑難收其預期效
    果，而有執行刑罰之必要者，得撤銷其宣告，刑法第74條第
    2項第4款、第5款、第75條之1第1項第4款分別定有明文。而
    緩刑宣告是否撤銷，除須符合刑法第75條之1第1項所定各款
    要件外，並採裁量撤銷主義，賦予法院撤銷與否之權限，即
    所謂「足認原宣告之緩刑難收其預期效果，而有執行刑罰之
    必要」之審認標準，應由法院依職權本於合目的性之裁量，
    妥適審酌被告所犯前後數罪間，關於法益侵害之性質、再犯
    之原因、違反法規範之情節是否重大、被告主觀犯意所顯現
    之惡性及其反社會性等情，是否已使前案原為促使惡性輕微
    之被告，或偶發犯、初犯改過自新而宣告之緩刑，難收其預
    期效果，而有執行刑罰之必要。
三、經查：
　㈠受刑人黃柏瑋前因公共危險案件，經本院以109年度桃交簡字
    第3862號判決處有期徒刑4月，併科罰金新臺幣4萬元，緩刑
    2年，緩刑期間付保護管束，應向公庫支付5萬元，並提供18
    0小時義務勞務，於109年12月14日確定，而受刑人已於110
    年3月18日向公庫支付上述金額完畢，惟迄今未完成任何義
    務勞務，此經被告於本院訊問時供述明確，並有上開判決、
    臺灣高等法院被告前案紀錄表、臺灣桃園地方檢察署自行收
    納款項收據、辦理社區處遇義務勞務工作日誌等在卷可稽，
    先予認定。
　㈡受刑人經本院傳訊，其到庭陳稱：因為我爸當時過世，我要
    去賺錢支付喪葬費，然後又確診沒辦法去做勞動服務，希望
    法院再給我一次機會等語。依受刑人全戶戶籍資料查詢結果
    所載，其父親黃國慶確已死亡而於110年3月間由受刑人繼為
    戶長，則受刑人供稱其因父親過世欲賺錢支付喪葬費乙節，
    並非無據。另110年至111年間我國嚴重特殊傳染性肺炎（即
    COVID-19）疫情嚴峻，則受刑人主張其因確診該疾病而無法
    提供義務勞務，亦非不可想像。受刑人固於111年4月13日起
    至同年月22日止之期間，另案羈押於法務部○○○○○○○○，然此
    情並無法推論受刑人即無履行義務勞務之意願，何況其早已
    向公庫支付上述金額完畢，倘受刑人本無履行緩刑負擔之意
    ，其大可拒不繳納此款項。而上開判決諭知之緩刑期間為2
    年，則至本裁定作成之日止，受刑人可履行上開緩刑負擔之
    期間尚有數月，聲請意旨以上述理由主張受刑人欠缺履行義
    務勞務之意願，似嫌速斷。是依卷內現存之事證，尚難認為
    原宣告之緩刑確難收其預期效果，而有執行刑罰之必要。
　㈢從而，檢察官聲請撤銷受刑人緩刑之宣告，本院礙難准許，
    應予駁回。
四、依刑事訴訟法第220條，裁定如主文。
中　　華　　民　　國　　111 　年　　6 　　月　　17　　日
                  刑事第一庭  法　官　陳布衣

以上正本證明與原本無異。
如不服本裁定，應於裁定送達後5 日內向本院提出抗告狀。
　　　　　　　　　　　　　　　書記官　蔡昌霖
中　　華　　民　　國　　111 　年　　6 　　月　　17　　日